Adrian Felipe Lara Rey

Bogotá, Colombia · LinkedIn, GitHub, Portafolio · +57 3123890178 · Aflr9905@gmail.com

Soy Ingeniero de Sistemas con más de 2 años de experiencia en servicio técnico especializado, ofreciendo asesoramiento completo y personalizado a clientes. He trabajado en el desarrollo de software y en la entrega de soluciones de alta calidad y de mejora constante para mercados emergentes. Además, tengo experiencia en el sector bancario lo que me ha permitido adquirir sólidos conocimientos en análisis, diseño, implementación y soporte de soluciones tecnológicas para el sector financiero.

EXPERIENCIA PROFESIONAL

Digitech Express Simijaca, Colombia

Ingeniero de Soluciones y Soporte

Octubre 2023 - Actual

- Realizo el diagnóstico, mantenimiento y reparación de equipos informáticos, incluyendo equipos portátiles, de sobremesa, teléfonos Android, impresoras y consolas de videojuegos.
- Asesoro y gestiono la migración de datos de softwares obsoletos a nuevos sistemas de escritorio o en línea, considerando las necesidades del negocio.
- Diseño e instalo sistemas de video vigilancia (CCTV) para diversas empresas, adaptándome a las necesidades y preferencias de cada cliente.
- Brindo asesoramiento en la adquisición de equipos informáticos, adaptándome a las necesidades específicas de usuarios y negocios para optimizar sus recursos tecnológicos.

Crezcamos Bucaramanga, Colombia

Profesional de aplicaciones de Core Bancario

Enero 2023 - Julio 2023

- Desarrollé el requerimiento para la "Automatización del proceso de recepción y aplicación de pagos a través del servicio aliado de Efecty", lo que optimizó el proceso de conciliación en un 32%.
- Colaboré con el área de riesgos en las pruebas e implementación del requerimiento "Seguimiento y
 Reestructuración de créditos" en el sistema Core, en cumplimiento de la Circular Externa 026 de 2017 de
 la Superintendencia Financiera de Colombia (SFC).
- Participé en el despliegue y activación de servidores de prueba para testear nuevas funcionalidades y soluciones entregadas por el proveedor del sistema Core en los servicios de Google Cloud.
- Brindé soporte técnico de nivel II, manteniendo comunicación constante con el proveedor para identificar, documentar y corregir errores del sistema, incluyendo la elaboración de documentación técnica y respaldo de bases de datos

Auxiliar técnico de Instalaciones

Agosto 2021 - Diciembre 2023

- Realicé la revisión e instalación de fibra óptica para la red Hogar del proveedor Legón Telecomunicaciones, incluyendo la configuración y sectorización de redes WAN/LAN en diferentes municipios y ciudades.
- Desarrollé páginas web estáticas publicitarias (blogs) para negocios locales, utilizando patrones de diseño responsive y aplicando la metodología Scrum, manteniendo comunicación directa con los clientes.

EDUCACIÓN

Fundación Universitaria de San Gil Unisangil

Chiquinquirá, Colombia

Septiembre 2022

Ingeniería de Sistemas

SKILLS

- Frontend: HTML, CSS, Stylus, JavaScript, React, Bootstrap
- Backend: Laravel, Java, PHP, Composer, Python, MySQL, Apache, Docker, GitHub
- DevOps: PowerShell, Python, AWS, Google Cloud, Azure
- Otros: Power Apps, Windows Server, Postman, MantisBT, UML, C++, Desarrollo de proyectos con metodología
 Scrum
- Idiomas: Español (nativo), Inglés (B1)